# Yasmin Carvalho Targino de Alencar

Desenvolvedora Frontend e Mobile

Email: <a href="mailto:dev.cyas@gmail.com">dev.cyas@gmail.com</a> | Linkedin: <a href="https://www.linkedin.com/in/carvalho-yas/">https://www.linkedin.com/in/carvalho-yas/</a> |

Portfólio: <a href="https://www.yasc.com.br/">https://www.yasc.com.br/</a>

#### **SOBRE**

Com mais de três anos de experiência como desenvolvedora Frontend e Mobile, meu foco é a criação de aplicações escaláveis e de alta performance, sempre com ênfase em SEO e Clean Code, para projetos nacionais com milhares de usuários. Tenho sólida expertise em JavaScript e TypeScript, trabalhando principalmente com frameworks como Next.js e React Native.

## **EXPERIÊNCIA**

**NADIC** - Desenvolvedora Frontend e Mobile - Pleno 09/2022 - ATUALMENTE (2 ano e 5 meses)

- Participei do projeto Pé de Meia, do Ministério da Educação, com foco em alta performance devido ao grande volume de dados. Liderei o desacoplamento do portal do usuário, criando uma arquitetura modular em Next.js, aumentando a escalabilidade e o desempenho da plataforma;
- Atuei como líder no desenvolvimento do aplicativo do Tela Brasil, projeto do Ministério da Cultura, utilizando React Native com Expo. Desenvolvi estratégias para uso offline, incluindo o download de filmes e séries, permitindo acesso ao conteúdo sem conexão Wi-Fi;
- Contribui para o projeto Rede de Inovação para a Educação Híbrida, do Ministério da Educação, desenvolvendo os módulos Portal, Repositório, Observatório e App Repositório com Next.js e React Native, entregando soluções escaláveis e adaptáveis às necessidades do projeto;
- Conteinerização de aplicações com Docker;
- Experiência com Git e Gitflow;
- Proficiência em Metodologias Ágeis como Scrum.

**Pechinchou** - Desenvolvedora Frontend e Mobile - Junior

08/2021 a 09/2022 (1 ano e 2 meses)

- Reconstrução da aplicações Frontend utilizando Next.js, Styled-Components e Typescript, que modernizou a plataforma, melhorou a performance, passando de centenas para milhares de usuários simultaneamente;
- Reconstrução do aplicativos mobile com React-Native e Expo, resultando em mais de 100 mil downloads em apenas um mês após o re-lançamento nas plataformas AppStore e PlayStore;
- Utilização de Git e Gitflow;
- Atuação como Scrum Master dentro da equipe;

• Utilização de ferramentas de gerenciamento como Google Analytics e Firebase.

# FORMAÇÃO ACADÊMICA

### Instituto Federal do Rio Grande do Norte, Pau dos Ferros/RN -

Tecnólogo em Análise e Desenvolvimento de Sistemas

MARÇO DE 2022 - ATUALMENTE

### Instituto Federal do Rio Grande do Norte, Pau dos Ferros/RN -

Ensino Médio Técnico em Informática

MARÇO DE 2018 - DEZEMBRO DE 2022

### **SKILLS**

Javascript • Typescript • Next.js • React • React-Native • Expo • Vue • Node • Express • Cypress • Redux • Zustand • Styled-Components • Docker • Git